【裁判字號】    95,重訴,377
【裁判日期】    951123
【裁判案由】    返還消費借貸款
【裁判全文】
臺灣板橋地方法院民事判決             95年度重訴字第377號
原      告  台灣中小企業銀行股份有限公司
法定代理人  丁○○
訴訟代理人  乙○○
被      告  甲○○
被告兼上一人之訴訟代理人
            丙○○
上列當事人間請求返還消費借貸款事件，於中華民國95年11月9
日言詞辯論終結，本院判決如下：
    主          文
被告應連帶給付原告新臺幣壹仟陸佰柒拾伍萬肆仟捌佰貳拾參元
，及自中華民國九十五年五月二十六日起至清償日止按年利率百
分之三點○九○計算之利息，暨自中華民國九十五年六月二十七
日起至清償日止，其逾期在六個月以內部分按前揭利率百分之十
、逾期超過六個月部分按前揭利率百分之二十計算之違約金。
訴訟費用由被告連帶負擔。
    事 實 及 理 由
壹、當事人之主張：
一、原告方面：
    聲明：被告應連帶給付原告新臺幣（下同）16,754,823元，
    及自民國95年5 月26日起至清償日止按年利率百分之3.090
    計算之利息，暨自95年6 月27日起至清償日止，其逾期在六
    個月以內部分按前揭利率百分之十、逾期超過六個月部分按
    前揭利率百分之二十計算之違約金。
    其陳述及所提出之證據如下：
    被告甲○○於94年8 月間邀同被告丙○○為連帶保證人，與
    原告簽立臺灣企銀房屋貸款定型化契約，並依此契約於94年
    8 月26日向原告借得1,725 萬元，目前該筆借款已發生逾期
    多日未依約繳款情形，經催討無效，截至目前為止，被告甲
    ○○於原告該筆借款餘額計16,754,823元，及約定之利息、
    違約金，該借款依貸款契約第9 條約定，被告已喪失分期清
    償之期限利益，全部債務均視為到期，被告應負連帶給付責
    任，並依該契約第7 條約定，給付遲延利息及違約金。為此
    依據消費借貸及連帶保證之法律關係提起本件訴訟。並提出
    臺灣企銀房屋貸款定型化契約、電腦查詢單、放款利率歷史
    資料表、授信約定書等影本為證據。
二、被告方面：
    據被告兼被告甲○○之訴訟代理人丙○○到庭所陳，不爭執
    被告積欠原告上述借款尚未清償之事實，惟希望與原告協調
    還款方案，目前無力一次清償，因聲明請求駁回原告之訴等
    語。
貳、得心證之理由：
一、原告主張之前揭事實，業據提出與其陳述相符之臺灣企銀房
    屋貸款定型化契約、電腦查詢單、放款利率歷史資料表、授
    信約定書等影本為證據，且為被告所不爭執，自應依法視為
    對原告主張之事實自認，則自足認為原告前述主張之事實為
    真實。
二、綜上所述，原告主張依消費借貸及連帶保證之法律關係，訴
    請被告連帶清償借款並按約定利率計算之利息、違約金，即
    屬正當，應予准許。
參、結論：本件原告之訴為有理由，並依民事訴訟法第85條第2
    項，判決如主文。
中    華    民    國    95    年    11    月    23    日
            民事第一庭  法  官  許  瑞  東
以上正本證明與原本無異
如對本判決上訴，須於判決送達後20日內向本院提出上訴狀
中    華    民    國    95    年    11    月    23    日
                        書記官  賴  玉  芬


司法院資訊處製作；財團法人民間司法改革基金會備份。
